【裁判字號】    99,交聲,928
【裁判日期】    990630
【裁判案由】    聲明異議
【裁判全文】
臺灣高雄地方法院交通事件裁定         99年度交聲字第928號
原處分機關  高雄市政府交通局
異  議  人
即受處分人  甲○○
上列受處分人因聲明異議案件，對於高雄市政府交通局民國99年
3 月29日所為之處分（原處分案號：高市府交裁字第32-B000000
00號 ），聲明異議，本院裁定如下：
    主  文
異議駁回。
    理  由
一、原處分意旨略以：受處分人即異議人甲○○（下稱異議人）
    於民國99年3 月4 日20時11分許，駕駛車號Z8-768號營業一
    般小客車，行經高雄市○○○路與新疆路口有燈光號誌管制
    之交岔路口闖紅燈，經警攔停舉發，爰依道路交通管理處罰
    條例第53條第1 項、第63條第1 項之規定，裁處受處分人罰
    鍰新臺幣（下同）2,700 元，並記違規點數3 點等情。
二、聲明異議意旨則以：異議人確於上開時間駕駛上開車輛行經
    上開路口，異議人原在九如路上行駛，抵達新疆路口當時交
    通號誌是顯示綠燈，異議人當時要左轉新疆路，但因不明原
    因無法左轉，嗣九如路已換為紅燈，異議人等待並禮讓新疆
    路之車輛及行人通過之後，才左轉進入新疆路，卻被員警攔
    停，並開單告發，但異議人並未違規闖紅燈，為此聲明異議
    ，請求撤銷原處分云云。
三、按汽車駕駛人駕駛汽車，應遵守道路交通標誌、標線、號誌
    之指示，道路交通安全規則第90條前段定有明文。又汽車駕
    駛人，行經有燈光號誌管制之交岔路口闖紅燈者，處1,800
    元以上5,400 元以下罰鍰，道路交通管理處罰條例第53條第
    1 項定有明文。汽車駕駛人有同條例第53條情形者，記違規
    點數3 點，同條例第63條第1 項第3 款亦有明文。
四、經查：
(一)、本件異議人於前揭時、地，駕駛上開車號Z8-768號營業一般
    小客車，經警以闖紅燈為由，予以舉發等情，為異議人所自
    承，並有舉發違反道路交通管理事件通知單、違反道路交通
    管理事件裁決書在卷可稽，自堪信為真實。
(二)、異議人雖辯稱未闖紅燈云云，惟稽之證人即舉發本件之員警
    乙○○到庭證稱：（事發當天的經過是否還記得？）記得，
    因為事後異議人有找二、三個民意代表去派出所關心本件，
    而且取締當時，異議人在現場就有一直反駁說沒有違規，而
    且本人很少舉發計程車違規，所以印象深刻。當天違規行為
    人確實就是今天的異議人。我是在派出所並非在交通隊，取
    締件數並不多，所以不會混淆。（本件取締的經過，請詳述
    之？）當天我是服巡邏勤務，經過九如、新疆路口時，我跟
    巡佐分騎重型警用機車經過系爭路段時，我們在九如路上由
    北向南行駛，到達九如、新疆路口時在停等紅燈時，看到異
    議人的計程車正在九如路上由南向北已經越過停止線以及斑
    馬線上，當時計程車是停止的，而九如路的號誌是紅燈，我
    們本來不予舉發，但異議人卻在停下來之後又左轉進入新疆
    路，當時新疆路是綠燈，故他的闖紅燈的行為很明確，我們
    才在新疆路上將異議人攔停。（依照異議人剛才所稱「並沒
    有闖紅燈，當時是在九如路上要左轉進入新疆路，原本九如
    路上當時是綠燈，因為沒有辦法順利左轉，後來九如路上變
    成紅燈，所以我就讓新疆路橫向的車先過之後我要左轉進入
    新疆路，警員先生騎著他們的巡邏車在跟我對向的九如路上
    ，我隨後就被警員先生在新疆路上攔下來，開單告發」有何
    意見？）因為事實上我們的巡邏路線是在九如路上要往前直
    行，並沒有要右轉到新疆路去，是因為看到異議人違規，我
    們才到新疆路上將他攔停。我們看到異議人的車輛的時候，
    事實上九如路就是紅燈了，並沒有異議人所稱原先九如路是
    綠燈，他無法左轉而變為紅燈之後，他才左轉的情形。而且
    當時並非尖峰時段，事發地點的鼓山區○○○○路上平常車
    子就不多，所以應該沒有異議人所稱無法順利左轉的情形等
    語綦詳（參本院易卷第27-28 頁）。復參異議人所提出其事
    後至上開路口所拍攝之現場照片6 張觀之（參本院易卷第
    8-10頁），該路段筆直寬敞，視線良好，且事發當時已屬晚
    上，交通號誌之燈光顏色在夜晚中分外清晰，故員警在視線
    良好之情形下發現異議人闖紅燈後立即予以攔停，衡情應不
    至於辨識錯誤，且依證人所述，其對異議人及本件印象極為
    深刻，亦無混淆或記憶不清之情形。從而，異議人確有闖紅
    燈之違規行為，已堪認定。
(三)、交通警察掣單舉發違反道路交通管理處罰條例之違規事實，
    本質上為行政處分，係公務員基於職務上之權力，依法就特
    定之具體事件所為之具公法上效果之單方面行政行為，基於
    公務員為公法上行為具有公信力之原則，該行政行為當可被
    推定為真正，其據以依法處分之事實認定亦為正確無誤。而
    依證人乙○○於本院調查中所稱上開舉發經過，並無明顯違
    反常情或矛盾之處，故在未經證明其所言為虛偽前，其證詞
    自應採信。參以證人乙○○與異議人既不相識，亦無怨隙，
    衡情無設詞攀誣異議人之必要，其依法舉發係本於其員警職
    責所為，且執行公務本身即受行政懲處責任之監督，本件亦
    無證據證明員警捏造事實、違法取締之情事，益徵其所陳上
    開舉發過程，應可採信。
五、綜上，本件異議人對其所辯，未能提出證據以供本院調查，
    難為其有利之認定，亦查無任何證據足資證明員警有捏造事
    實而違法取締之情形，則執勤警員本其維護交通秩序、安全
    職責所為之舉發，自應受到合法、正確之推定。原處分機關
    認定異議人於上開時、地駕車行經有燈光號誌管制之交岔路
    口闖紅燈，依道路交通管理處罰條例第53條第1 項、第63條
    第1 項第3 款及違反道路交通管理事件統一裁罰基準，裁處
    罰鍰2,700 元，並記違規點數3 點，並無違法不當，應予維
    持。異議人否認違規，聲明異議，指摘原處分不當，為無理
    由，應予駁回。
六、據上論斷，應依道路交通案件處理辦法第19條，裁定如主文
    。
中    華    民    國    99    年    6     月    30    日
                        交通法庭    法  官  張  震
以上正本證明與原本無異。
如不服本裁定應於送達後5日內向本院提出抗告狀。
中    華    民    國    99    年    7     月    2     日
                                    書記官  鄒秀珍

司法院資訊處製作；財團法人民間司法改革基金會備份。
